ACORDAO-COMPLETO-2489482

ACÓRDÃO 11683/2021 ATA 31/2021 - SEGUNDA CÂMARA

VISTOS, relatados e discutidos estes autos de representação apresentada pela Selog, referente a contratos para a aquisição de materiais médico-hospitalares para enfrentar calamidade pública de saúde (Covid-19) - 10.535/2020, 10.536/2020 e 10.537/2020 -, decorrentes da Dispensa de Licitação 10.008/2020, celebrados pelo Município de João Pessoa/PB, com o valor total de R$ 3.123.390,00, 
ACORDAM os Ministros do Tribunal de Contas da União, reunidos em Sessão da 2ª Câmara, com fundamento no art. 43, inciso I, da Lei 8.443/1992 c/c os arts. 169, inciso I, 235 e 237, parágrafo único, do Regimento Interno/TCU, e diante das razões expostas pelo Relator, em conhecer da representação e determinar o apensamento do presente processo ao TCProcesso 016.678/2021-4, conforme os pareceres emitidos nos autos, dando ciência desta deliberação ao jurisdicionado.

REPRESENTAÇÃO,  A Selog representa em razão de possíveis irregularidades ocorridas no município de João Pessoa/PB, referente à Dispensa de Licitação 10.008/2020, que deu origem a contratos celebrados entre a Secretaria Municipal de Saúde e as empresas: Gradual Comércio e Serviços Eireli  ME (Contrato 10.535/2020 e aditivos), Panorama Comércio de Produtos Médicos e Farmacêutico Ltda. (Contrato 10.536/2020) e Nordmarket Comércio de Produtos Hospitalares (Contrato 10.537/2020), cujo objeto era a aquisição emergencial de material médico para enfrentamento da pandemia da Covid-19.

Segunda Câmara

Município de João Pessoa/PB

3. Representante: Selog

13.1. Ministros presentes: Bruno Dantas (Presidente) e Raimundo Carreiro (Relator).
13.2. Ministro-Substituto convocado: Marcos Bemquerer Costa.
13.3. Ministro-Substituto presente: André Luís de Carvalho.

RAIMUNDO CARREIRO

Trata-se de representação apresentada pela Selog, referente a contratos para a aquisição de materiais médico-hospitalares para enfrentar calamidade pública de saúde (Covid-19) - 10.535/2020, 10.536/2020 e 10.537/2020 -, decorrentes da Dispensa de Licitação 10.008/2020, celebrados pelo Município de João Pessoa/PB, com o valor total de R$ 3.123.390,00.
2. Na peça inicial, a Selog informa ter tido conhecimento, por meio de relatório técnico do Tribunal de Contas do Estado da Paraíba (TCE/PB) , da ocorrência de supostas irregularidades assim resumidas na instrução de peça 17:
"1.	A Selog representa em razão de possíveis irregularidades ocorridas no município de João Pessoa/PB, referente à Dispensa de Licitação 10.008/2020, que deu origem a contratos celebrados entre a Secretaria Municipal de Saúde e as empresas: Gradual Comércio e Serviços Eireli - ME (Contrato 10.535/2020 e aditivos) , Panorama Comércio de Produtos Médicos e Farmacêutico Ltda. (Contrato 10.536/2020) e Nordmarket Comércio de Produtos Hospitalares (Contrato 10.537/2020) , cujo objeto era a aquisição emergencial de material médico para enfrentamento da pandemia da Covid-19.
2.	O relatório técnico inicial do Tribunal de Contas do Estado da Paraíba (TCE/PB) consigna as possíveis irregularidades encontradas na DL 10.008/2020 e nos contratos correlatos (peça 4) :
a) ausência de publicação no Semanário ou Diário Oficial (peça 4, p. 2 - item 12) ;
b)  ausência dos anexos aos contratos onde se estabeleceram os itens e quantitativos contratados (peças 4, p. 2 - item 14) ;
c) ausência de publicações dos extratos dos contratos em órgão de imprensa oficial (peça 4, p. 3 - item 17) ;
d) fundadas dúvidas quanto à regularidade da empresa Gradual Comércio e Serviços Ltda. (peça 4, p. 3-4 - item 18) ;
e) indício de sobrepreço no valor total de R$1.470.031,00 (peça 4, p. 4-5 - itens 19 e 20) ;
f) ausência de informações e documentos relacionados aos aditivos 01, 02 e 03 ao Contrato 10.535/2020, firmado com a empresa Gradual Comércio e Serviços Ltda. (peça 4, p. 5- - item 24) ; e
	g) possível dano ao erário no valor de R$1.629.442,65 (peça 4, p. 6-7 - item 28) ."
3. A unidade técnica concluiu (peça 17) que a representação deve ser conhecida, por estarem presentes os requisitos constantes nos arts. 235 e 237, VI, do Regimento Interno do TCU, e no art. 103, § 1º, da Resolução TCU 259/2014.
4. Entendeu ainda que, tendo em vista a conexão com a matéria tratada no TC-Processo 016.678/2021-4, os presentes autos devem ser apensos àquele processo:
"6.	As informações trazidas pelo representante são baseadas no relatório técnico inicial do TCE/PB acostado à peça 4. As possíveis irregularidades aventadas já estão sendo tratadas por este Tribunal no TC Processo 016.678/2021-4 (processo conexo a estes autos) , que trata justamente de representação daquela Corte de Contas Estadual, no qual foi proposta a realização de oitiva e diligência junto ao município de João Pessoa/PB (Secretaria Municipal de Saúde) a fim de obter esclarecimentos e/ou documentos para melhor avaliar a situação apresentada. 
7.	 Portanto, em razão da conexão existente e da conveniência da tramitação conjunta das representações, propõe-se apensar o presente processo ao TC Processo 016.678/2021-4."
5. Diante disso, a Selog propõe (peça 17) :
"8.	Em virtude do exposto, propõe-se:
8.1.	conhecer da representação, satisfeitos os requisitos de admissibilidade constantes nos arts. 235 e 237, VI, do Regimento Interno deste Tribunal, e no art. 103, § 1º, da Resolução - TCU 259/2014;
8.2.	informar ao município de João Pessoa/PB (Secretaria Municipal de Saúde) do acórdão que vier a ser proferido, destacando que o relatório e o voto que fundamentam a deliberação ora encaminhada podem ser acessados por meio do endereço eletrônico www.tcu.gov.br/acordaos; e
8.3.	apensar, com fulcro no art. 36 da Resolução - TCU 259/2014, alterada pela Resolução-TCU 321/2020, o presente processo ao TC Processo 016.678/2021-4, posto que há relação de conexão entre eles e se mostra conveniente a tramitação conjunta."
É o Relatório.

não há

Não atuou

REPRESENTAÇÃO. POSSÍVEIS IRREGULARIDADES NA AQUISIÇÃO DE MATERIAIS MÉDICO-HOSPITALARES. MATÉRIA CONEXA À TRATADA NO TC-016.678/2021-4. APENSAMENTO.

REPRESENTAÇÃO (REPR)

Trata-se de representação apresentada pela Selog, referente a contratos para a aquisição de materiais médico-hospitalares para enfrentar calamidade pública de saúde (Covid-19) - 10.535/2020, 10.536/2020 e 10.537/2020 -, decorrentes da Dispensa de Licitação 10.008/2020, celebrados pelo Município de João Pessoa/PB, com o valor total de R$ 3.123.390,00.
2. Acolho a proposta da Selog de conhecer da representação e apensar os presentes autos ao TCProcesso 016.678/2021-4, em virtude da conexão entre a matéria tratada em ambos.
3. De fato, se confirmadas as irregularidades, existe risco de dano ao erário federal, podendo haver sobrepreço ou superfaturamento.
4. Além disso, o TCProcesso 016.678/2021-4 já trata das mesmas supostas irregularidades apontadas pelo Tribunal de Contas do Estado da Paraíba.
Assim, voto por que seja adotado o acórdão que ora submeto ao Colegiado.
TCU, Sala das Sessões, em 31 de agosto de 2021.
RAIMUNDO CARREIRO 
Relator